臺灣臺南地方法院行政訴訟判決
109年度交字第165號
原      告  馬南生  
被      告  臺南市政府交通局

代  表  人  王銘德  
上列當事人間交通裁決事件，原告不服被告機關109年9月21日所
為如附表所示之4件裁決，提起行政訴訟，本院判決如下：
    主  文
一、原告之訴駁回。
二、訴訟費用新臺幣300元由原告負擔。
    事實及理由
一、程序事項：
　㈠按「訴狀送達後，原告不得將原訴變更或追加他訴。但經被
    告同意或行政法院認為適當者，不在此限。有下列情形之一
    者，訴之變更或追加，應予准許：2.訴訟標的之請求雖有變
    更，但其請求之基礎不變。」行政訴訟法第111條第1項、第
    3項第2款本文分別定有明文。查原告109年10月22日起訴時
    ，係提出交通聲明異議狀到院，上載：「為不服台南市政府
    交通局裁決書（交裁字第78-SK0000000、78-SK0000000、78
    -SK0000000、78-SK0000000、78-SK0000000）依法提出異議
    事」，此有原告交通聲明異議狀（本院卷第11至13頁）可稽
    。惟因原告未依法以起訴狀格式起訴，並未依規定檢附裁決
    書到院，本院109年10月23日裁定命原告限期補正，原告於1
    09年11月16日提出更正後之起訴狀到院，並減縮訴之標的範
    圍為如附表所示之4件裁決，係訴狀送達被告前所為訴之減
    縮，依上開法律規定，自應准許，是本件審理範圍僅限附表
    所示之4件裁決，合先敘明。
　㈡本件係原告不服被告所為道路交通管理處罰條例第8條之裁決
    ，而提起之撤銷訴訟，屬行政訴訟法第237條之1第1項第1款
    所稱交通裁決事件，因事證明確，爰依同法第237條之7規定
    ，不經言詞辯論逕行裁判。
二、事實概要：原告駕駛馬志達名下所有車牌號碼000-0000號普
    通重型機車，於109年3月9日8時21分許、同年月18日17時45
    分許、同年月23日8時15分許、同年月30日8時13分許，因有
    在臺南市永康區大橋一街與大橋一街73巷口禁止臨時停車處
    所（紅線）停車之違規行為，經臺南市政府警察局永康分局
    大橋派出所（下稱舉發單位）員警製單舉發，嗣原告向舉發
    單位及被告提出申訴，被告請舉發單位調查結果，仍認原告
    有前揭違規行為，遂於109年9月21日以其違規事證明確，依
    道路交通管理處罰條例第56條第1項第1款規定，各裁處罰鍰
    新臺幣（下同）600元。原告不服，遂提起本件行政訴訟。
三、原告主張略以：
　㈠原告於109年3月4日6時0分駕駛車號000-0000普通重型車，停
    放於臺南市永康區大橋一街73巷口時，因停巷內紅線內被連
    續檢舉，致遭裁決應處3,000元罰鍰。原告因故將機車長期
    停放在臺南市永康區大橋一街巷內紅線內未騎，因影響對面
    住戶的停車方便，導致被鄰里懷恨報復，懷怨向永康分局一
    再檢舉，達11次之多，原本共計要繳罰金6,600元之多！
　㈡巷內紅線停機車，本是不該的事，然臺南市到處巷內均為紅
    線，所以往戶都只能無奈違規停放在紅線內，本案因警局未
    照程序，事先貼上告發單警告，原告才在不知情之下，繼續
    停放達數周，直到數月後才收到達規罰單，但為時已晚!導
    致要被罰高達6,000元巨額罰金！
　㈢原告停放在該紅線上，都未曾移動過，直到找到新停車處才
    騎走的，而其中曾被附近住戶因貨車搬運物品等事，而私自
    移動，雖向警局異議，卻因警方的過失，數月之久才開罰單
    ，而該地監視器早已無保存停車影像資料，以致無從調閱監
    視器來證明，並未移動過車的證據，最終警方只能依檢舉相
    片，刪除6張可議的罰單，改罰5張違停罰單共3,000元。
　㈣本件違規因警方疏忽未貼放違規警告單在機車上，且又過了
    數個月之久，才寄出罰單，導致原告未能及時移走機車，雖
    停放期間並未移動過，期間也曾被他人因故臨時搬動過，原
    告卻無法及時調出監視影帶，來證明只違停過首次！
　㈤原告年已古稀了，已不太常騎機車了，卻因警方違反告知違
    規的程序，使原告要遭受如此巨額罰金，實在令人難以甘服
    !爰於法定期間異議。詳細理由，容後於開辯論庭時再口頭
    陳述。被告所為的裁決違法，請求判決如聲明所示。　
　㈥並聲明：原處分撤銷，訴訟費用由被告負擔。
四、被告答辯則以：
  ㈠原告駕駛馬志達名下所有車牌號碼000-0000號普通重型機車
    ，於109年3月9日8時21分許、同年月18日17時45分許、同年
    月23日8時15分許、同年月30日8時13分許，在臺南市永康區
    大橋一街與大橋一街73巷口禁止臨時停車處所（紅線）停車
    ，經警製單舉發，嗣經車主馬志達於109年9月21日填具歸責
    駕駛人申請書，歸責實際駕駛人為原告，被告乃據此裁處原
    告罰鍰各600元，揆諸首揭規定，並無不合，應予維持。
  ㈡復按道路交通安全規則第111條第1項、第112條第1項及道路
    交通標誌標線號誌設置規則第149條第1項、第169條第1項、
    第4項明定：「汽車臨時停車時，應依下列規定：……3、設有
    禁止臨時停車標誌、標線處所不得臨時停車。……。」、「汽
    車停車時，應依下列規定：1、禁止臨時停車處所不得停車
    。……4、設有禁止停車標誌、標線之處所不得停車。……。」
    、「標線依其型態原則上分類如左：……（5）紅實線設於路
    側，用以禁止臨時停車。……。」、「（第1項）禁止臨時停
    車線，用以指示禁止臨時停車路段，……。（第4項）本標線
    禁止時間為全日24小時，……。」。上開規定對於車輛不得於
    劃設紅實線之處所臨時停車及停車，已有明確規範。原告違
    規停放系爭車輛於系爭劃設紅實線處所（如舉發單位109年6
    月15日、8月17日南市警永交字第OOOOOOOOOO號及第0000000
    000號函檢附民眾檢舉採證照片共11幀），被告依上開規定
    ，裁處原告在劃設有禁止臨時停車標線處所停車，並無違誤
    。
　㈢次按道路交通管理處罰條例（下稱本條例）第7條之1規定：
    「對於違反本條例之行為者，民眾得敘明違規事實或檢具違
    規證據資料，向公路主管或警察機關檢舉，經查證屬實者，
    應即舉發。但行為終了日起逾7日之檢舉，不予舉發。」。
    違反道路交通管理事件統一裁罰基準及處理細則（下稱處理
    細則）第22條第1項亦明定：「公路主管或警察機關受理民
    眾檢舉違反道路交通管理事件，應派員查證，經查證屬實者
    ，應予舉發，並將處理情形回復檢舉人。」。上開道路交通
    管理處罰條例第7條之1規定，觀其立法理由為：「因警力有
    限及部分民眾取巧違規成性，為交通秩序混亂原因之一，如
    能藉民眾利用適當管道檢舉交通違規，除可彌補警力不足外
    ，亦將產生嚇阻效果」可知，民眾得向公路主管或警察機關
    檢舉交通違規之規定係為因應現代交通快捷、頻繁之特性，
    致交通狀況變化無窮，而警力執法資源有限，爰立法允許民
    眾檢舉交通違規，此無非基於鼓勵社會公民自覺意識之目的
    ，以民力輔助警力之不足，且與其他攸關社會公益之立法相
    仿，例如民眾檢舉違章建築、空氣污染、食品衛生等，不勝
    枚舉。104年8月15日修正施行之處理細則第10條第2項規定
    ，則將查獲之違反道路交通管理事件類型劃分為5種如下：1
    、當場舉發：違反本條例行為經攔停之舉發。2、逕行舉發
    ：依本條例第7條之2規定之舉發。3、職權舉發：依第6條第
    2項規定之舉發。4、肇事舉發：發生道路交通事故，肇事原
    因或肇事責任不明，經分析研判或鑑定後，確認有違反本條
    例行為之舉發。5、民眾檢舉舉發：就民眾依本條例第7條之
    1規定檢舉違反本條例之行為，經查證屬實之舉發。其立法
    理由為：「一、新增第2項。二、本條例第92條第4項規定，
    本條例之罰鍰基準、舉發或輕微違規勸導等事項之處理細則
    ，由交通部會同內政部定之。惟現行本細則並無對職權舉發
    、肇事舉發、民眾檢舉舉發等舉發方式之規定，致部分行政
    法院法官認為違反處罰條例之舉發方式僅有當場舉發與逕行
    舉發2類，對於其他舉發方式（如交通事故經分析研判或鑑
    定後發現違規）之舉發以程序不完備為由撤銷免罰。三、為
    使公路主管及警察機關對違反本條例行為稽查時，其舉發方
    式及法令依據能更趨周延，爰於本細則明定各種舉發方式及
    法令依據，俾使公路主管機關及警察機關執行舉發時能明確
    遵循。……。」，上開增訂理由，係為使違反本條例行為稽查
    時之舉發方式及法令依據能更趨周延，爰可知依本條例第7
    條之2規定之舉發為逕行舉發；而依本條例第7條之1規定，
    就民眾檢舉違反本條例之行為，經查證屬實之舉發，為民眾
    檢舉舉發。即民眾檢舉證據資料（含科學儀器採證），經查
    證違規行為屬實即可舉發。本案舉發單位員警接獲民眾檢舉
    原告於系爭違規時間，有將系爭車輛違規停放於劃設紅實線
    處所，因民眾係分別於109年3月9日、同年月20日、25日及3
    1日分別檢舉，並提供行車紀錄器擷取採證畫面佐證，經員
    警查證屬實後，依上開規定製單舉發，並無違誤。又依系爭
    錄影擷取畫面所示，違規車輛之車牌號碼、車型、車體顏色
    及違規時、地皆清楚顯示；且觀諸其顯示之場景、光影、色
    澤等，均屬自然呈現，並非人為造作而係直接拍攝所得，難
    認有何造假之情事，由該等事證已資認定原告駕駛系爭車輛
    確有上開違規事實，員警自應舉發。又查本件4違規案之違
    規時間分別為109年3月9日、同年月18日、23日及30日，經
    被告調閱臺南市政府警察局全球資訊網後臺管理系統，民眾
    分別於上開109年3月9日、同年月20日、25日及31日分別檢
    舉如上述，並未逾7日之檢舉期限（如舉發單位109年6月15
    日、8月17日南市警永交字第OOOOOOOOOO號及第0000000000
    號函檢附臺南市政府警察局全球資訊網後臺管理系統（民眾
    檢舉）資料影本共4份），符合新修正道路交通管理處罰條
    例第7條之1但書規定，並無違誤。
　㈣第按違反道路交通管理事件統一裁罰基準及處理細則第12條
    第1項第6款規定：「行為人有下列情形之一，而未嚴重危害
    交通安全、秩序，且情節輕微，以不舉發為適當者，交通勤
    務警察或依法令執行交通稽查任務人員得對其施以勸導，免
    予舉發：……6、深夜時段（0至6時）停車，有本條例第56條
    第1項之情形。但於身心障礙專用停車位違規停車或停車顯
    有妨礙消防安全之虞，或妨礙其他人車通行經人檢舉者，不
    在此限。」。本件原告遭舉發違規停車之時間均非在深夜時
    段（0至6時），自無上開違反道路交通管理事件統一裁罰基
    準及處理細則第12條第1項第6款規定之適用。至原告訴稱員
    警未照程序，事先貼上告發單警告云云一節，查告發通知單
    之目的係在通知車主已遭告發，須注意將會收到違規通知單
    ，以及注意後續處理等情。而交通法規並無明文規定員警告
    發交通違規之前須先開立勸導單、告發通知單，原告此部分
    之主張，於法無據（遑論本案係經人檢舉，員警事後查證原
    告違規行為屬實，即得依道路交通管理處罰條例第7條之1規
    定予以舉發，自無法且無必要於告發原告前，事先貼上告發
    單警告）。原告既係考領有駕駛執照之人，自當知悉道路交
    通相關法規規定紅實線路段係屬禁止臨時停車處所，是原告
    上開主張，自不足以據為有利於原告之認定（臺北高等行政
    法院105年交上字第211號判決理由六（四）2意旨參照）。
　㈤又按行政罰法第25條規定：「數行為違反同一或不同行政法
    上義務之規定者，分別處罰之」，其立法理由為「行為人所
    為數個違反行政法上義務之行為，若違反數個不同之規定，
    或數行為違反同一之規定時，與前條單一行為之情形不同，
    為貫徹個別行政法規之制裁目的，自應分別處罰。此與司法
    院釋字第503號解釋『一事不二罰』之意旨並不相違」。違反
    道路交通管理事件統一裁罰基準及處理細則第3條第1項規定
    ：「2以上違反道路交通管理之行為，應分別舉發、處罰。
    但其違反行為，經責令其於一定期間內修復、改正或補辦手
    續者，不在此限。」。本案觀諸舉發單位採證照片，系爭車
    輛4次不同違規時間遭民眾檢舉違規停車位置、停車方式及
    安全帽擺放角度等並不相同：
    ⑴第1件：109年3月9日，系爭車輛停放於紅線右側水溝蓋前
      方，安全帽擺放系爭機車右側把手上，與左側車道及系爭
      車輛「平行」，安全帽正面「朝前」，右前方停放一銀色
      自小客，系爭車輛後輪位於左側車道「慢」標字右上方「
      曰」之「上方」。
    ⑵第2件：同年月30日，系爭車輛停放於紅線右側水溝蓋前方
      ，安全帽擺放系爭機車右側把手上，與左側車道及系爭車
      輛「垂直」，安全帽正面「朝右」，右前方停放一白色自
      小客，系爭車輛後輪與左側車道「慢」標字右上方之「曰
      」「平行」。
    ⑶第3件：同年月23日，系爭車輛停放於紅線右側水溝蓋前方
      ，安全帽擺放系爭機車右側把手上，正面「朝右後方」，
      右側停放一銀色自小客，系爭車輛車尾「朝左側車道」方
      向。
    ⑷第4件：同年月30日，系爭車輛停放於紅線右側水溝蓋前方
      ，安全帽擺放系爭機車右側把手上，安全帽正面「朝右」
      ，右側停放一銀色自小客，系爭車輛與左側車道「平行」
      。
    上開採證照片顯示原告上開4件違規案，車輛停放之時間、
    位置，以及安全帽之擺放角度各自不同（系爭車輛「後輪」
    位於左側車道「慢」標字右上方「曰」之「上方」或與「曰
    」平行、系爭車輛車尾「朝左側車道」方向或與左側車道「
    平行」停放；安全帽正面「朝前」、「朝右」或「朝右後方
    」），則依一般理性的、非法律第三人根據社會一般通念及
    自然觀察方法所理解的一行為予以評價，原告上開4件違規
    停車行為顯係於不同時間，分別基於不同之意思所為，當認
    屬「自然」「各別單一」行為，應擔負各別之違反行政處罰
    責任。概原告本件核屬對於在「設有禁止臨時停車標線處所
    不得臨時停車」之行政法上義務違反，意即原告4次在「設
    有禁止臨時停車標線處停車」行為，係於「不同」時間，在
    「相近」之地點，以「不同」之「停車方式」所為。而在不
    同一地點之同種行為，均構成違規事實時，應認定為「非」
    一行為，為「自然意義」之「數」行為，依法應分別處罰（
    最高行政法院85年度判字第347號判決同此見解）。故被告
    就原告上開4案之違規事實，就其違規行為次數之認定，自
    應按自然單一行為之判斷原則裁處。
　㈥再按道路交通管理處罰條例第85條之1第2項規定：「第7條之
    2之逕行舉發案件有下列情形之一者，得連續舉發：1、逕行
    舉發汽車行車速度超過規定之最高速限或低於規定之最低速
    度或有第33條第1項、第2項之情形，其違規地點相距6公里
    以上、違規時間相隔6分鐘以上或行駛經過1個路口以上。但
    其違規地點在隧道內者，不在此限。2、逕行舉發汽車有第5
    6條第1項或第57條規定之情形，而駕駛人、汽車所有人、汽
    車買賣業、汽車修理業不在場或未能將汽車移置每逾2小時
    。」。前開「法律」上「單一」行為，其立法體例為道路交
    通管理處罰條例第85條之1第2項之範圍為界限，此係就違規
    （臨時）停車、（同路口）超速行為，界限一定時間、距離
    之連續舉發要件，與本件係「自然意義」之「數」行為雖有
    別，然原告之違規時間亦早已超過上開條例規定之2小時舉
    發限制範圍，則縱使被告依該條項規定比附援引連續處罰，
    亦未違反一行為不二罰原則。原告違反上開道路交通安全規
    則第111條第1項、第112條第1項及道路交通標誌標線號誌設
    置規則第149條第1項、第169條第1項及第4項之行為時間、
    位置及方式不同，被告自無法據此認定原告4次紅線停車違
    規行為，係基於「單一」的意志決定所為；意即原告顯係基
    於「不同」意志決定而為上開不同次違規行為，則依上開行
    政罰法第25條及違反道路交通管理事件統一裁罰基準及處理
    細則第3條第1項規定，被告即應分別處罰。原告確有本件4
    次之違規行為，且均屬獨立之自然意義之數行為，應分別評
    價、處罰，被告據此予以分別裁處，當無違誤（臺灣臺北地
    方法院109年交字第307號判決理由五（三）、（五）、（六
    ）意旨參照）。　
　㈦末按道路交通管理處罰條例第3條第10、11款規定：「本條例
    用詞，定義如下：……10、臨時停車：指車輛因上、下人、客
    ，裝卸物品，其停止時間未滿3分鐘，保持立即行駛之狀態
    。11、停車：指車輛停放於道路兩側或停車場所，而不立即
    行駛。」。本案依民眾檢舉採證照片，系爭違規路段地面繪
    設之紅實線清晰可見，並無不明確之情形，衡諸常理，自可
    確認其規範之禁制內容，一般行經該處之駕駛人（包括原告
    在內）均知曉劃設紅實線之路段係禁止臨時停車之處所，當
    無難以判斷或辨識困難之情形。又觀諸採證照片中，可見原
    告已離開系爭車輛駕駛座，且系爭車輛並無上、下人、客，
    裝卸物品或顯示危險警示閃光燈等保持立即行駛之狀態，該
    車四周附近亦未見其他人在旁，代表系爭車輛顯然無法保持
    立即行駛之狀態，顯然與上開條例第3條第10款規定之「臨
    時停車」態樣不符，被告依上開及首揭規定，裁處原告在劃
    設有禁止臨時停車標線（紅線）處所「停車」，並無違誤。
    原告所訴，並無理由，核不足採。
  ㈧被告並聲明：原告之訴駁回，訴訟費用由原告負擔。
五、本件事實概要欄所載之事實，除後列爭點外，業經兩造各自
    陳述在卷，兩造並分別提出如附表所示之證據。本件爭點厥
    為：原告駕駛系爭機車是否有「在禁止臨時停車處所（紅線
    ）停車」之違規行為？被告機關對於原告於同一地點如附表
    4件違規分別裁罰，是否適法？
六、本院之判斷：
　㈠應適用法令：
　⒈道路交通管理處罰條例：
　　⑴第7條之1：對於違反本條例之行為者，民眾得敘明違規事
      實或檢具違規證據資料，向公路主管或警察機關檢舉，經
      查證屬實者，應即舉發。但行為終了日起逾7日之檢舉，
      不予舉發。
　　⑵第56條第1項第1款：汽車駕駛人停車時，有下列情形之一
      者，處600元以上1,200元以下罰鍰：一、在禁止臨時停車
      處所停車。
　　⑶第85條之第2項第2款：第7條之2之逕行舉發案件有下列情
      形之一者，得連續舉發：…二、逕行舉發汽車有第56條第1
      項或第57條規定之情形，而駕駛人、汽車所有人、汽車買
      賣業、汽車修理業不在場或未能將汽車移置每逾二小時。
　　⑷修正前第90條：違反本條例之行為，自行為成立之日起；
      行為有連續或繼續之狀態者，自行為終了之日起，逾三個
      月不得舉發。但汽車肇事致人受傷或死亡案件，因肇事責
      任不明，已送鑑定者，其期間自鑑定終結之日起算。　
　⒉道路交通安全規則第112條第1項第1款：汽車停車時，應依下
    列規定：一、禁止臨時停車處所不得停車。
　⒊道路交通標誌標線號誌設置規則第169條第1、2項：（第1項
    ）禁止臨時停車線，用以指示禁止臨時停車路段，以劃設於
    道路緣石正面或頂面為原則，無緣石之道路得標繪於路面上
    ，距路面邊緣以30公分為度。（第2項）本標線為紅色實線
    ，線寬除設於緣石，正面者以緣石高度為準外，其餘皆為10
    公分。
　⒋違反道路交通管理事件統一裁罰基準及處理細則第22條第1、
    2項：（第1項）公路主管或警察機關機關處理民眾檢舉違反
    道路交通管理事件，應派員查證，經查證屬實者，應予舉發
    ，並將處理情形回復檢舉人。（第2項）前項檢舉違規證據
    係以科學儀器取得，足資認定違規事實者，得逕行舉發之。
　⒌行政罰法第25條：數行為違反同一或不同行政法上義務之規
    定者，分別處罰之。　
　㈡依道路交通管理處罰條例第7條之1、違反道路交通管理事件
    統一裁罰基準及處理細則第22條第1項、第2項之規定，係規
    定民眾檢舉舉發之舉發程序，該規範立法之初，係考量警力
    有限及民眾取巧違規成性，為交通秩序混亂原因之一，一般
    民眾如能利用適當管道檢舉交通違規，除可彌補警力之不足
    外，亦將產生極大之嚇阻效果，以達到維護道路交通安全之
    行政目的；然現行規定為避免檢舉人刻意鑽營法律文字，造
    成法條之目的逸失，甚至衍生社會、鄰里之不安與不和諧，
    同時保障法條原立法精神目的在維護交通、保障安全，故針
    對舉發部分，增訂（7日）期限之規定，而強化社會秩序之
    安定性。是一般民眾見有違規事件，皆可於行為終了日起7
    日內敘明違規事實或檢具違規證據資料，向公路主管或警察
    機關檢舉，經查證屬實者，應即舉發之。查檢舉人對本件原
    告於如附表所示之違規時、日所為之違規行為，於如附表所
    示之日期提供科學儀器取得之錄影證據資料，向警察機關檢
    舉，經舉發機關查證屬實而予舉發等情，此有違反道路交通
    管理事件裁決重新審查紀錄表、舉發單位南市警交字第SK00
    00000、SK0000000、SK0000000、SK0000000號舉發違反道路
    交通管理事件通知單及臺南市政府警察局全球資訊網後臺管
    理系統（民眾檢舉）資料影本（本院卷第49至53、67至74、
    99至102頁）在卷可稽，本件舉發程序於法並無不合。
　㈢又按修正前之道路交通管理處罰條例第90條前段規定：「違
    反本條例之行為，自行為成立之日起；行為有連續或繼續之
    狀態者，自行為終了之日起，逾三個月不得舉發。」其立法
    目的，主要係使受舉發人得提早確定其可取得法律救濟之地
    位，同時亦有督促裁罰機關提升行政效率之意，故行政機關
    如在行為人違規行為後3個月內，已完成內部作業程序並製
    作舉發通知單送達，當已符合法律對於行政機關合理效率之
    要求，至於舉發通知單之送達是否合法，則非所問。蓋行為
    人因搬遷等原因致使送達車籍地被退回重新查明當事人合法
    之送達地再為送達，實難期待行政機關均能於3個月內為合
    法送達，設若因此使違反道路交通管理處罰條例之行為均不
    能再為舉發，反有礙道路交通管理處罰條例有關道路交通管
    理，維護交通秩序，確保交通安全之立法目的。再者，舉發
    之效果係自合法送達後方發生，舉發通知單縱未於3個月內
    送達，亦不影響受舉發人之救濟地位。且交通違規行為之裁
    罰本應由行政機關負舉證責任，在證據不明時其利益係歸於
    受處分人，且依行政罰法第27條第1項規定行政罰原有3年裁
    罰權時效之限制，除同條第4項情形外，逾3年時效者，裁罰
    權即消滅，人民並未因此受有法律上之不利益（臺北高等行
    政法院103年度交上字第28號判決參照）。經查，附表所示
    之4件違規行為，舉發機關皆於行為成立之日起3個月內依法
    舉發（舉發日期詳如附表），自屬合法。
　㈣另查，原告駕駛系爭機車於附表所示之時、地，4件「在禁止
    臨時停車處所（紅線）停車」之違規行為，被告提出臺南市
    政府警察局永康分局109年6月15日、8月17日南市警永交字
    第OOOOOOOOOO號及第0000000000號函檢附民眾檢舉採證照片
    共11幀（含照片圖片檔光碟1片）為證（本院卷第85至97頁
    ）。經本院檢視上開民眾檢舉採證照片內容，原告之系爭機
    車確實有於如附表所示之時、地於繪設禁止臨時停車之紅色
    實線路段處停車之違規行為，且本院比對系爭機車停放之位
    置、安全帽之擺放角度，以及系爭機車之（以車道為基準）
    停放角度，均略有不同，是被告機關認定附表所示之4件違
    規行為係不同之違規行為，並以文字敘述其認定之情形，詳
    如上開答辯內容，且經本院比對民眾檢舉照片之系爭機車停
    車狀況，堪認被告機關認定附表所示之4件違規行為均為不
    同之違規行為，並無違誤，從而被告機關依行政罰法第25條
    之規定，就各該違規行為分別處罰，自屬有據。
  ㈤再按道路交通管理處罰條例第85條之1第2項規定：「第7條之
    2之逕行舉發案件有下列情形之一者，得連續舉發：1、逕行
    舉發汽車行車速度超過規定之最高速限或低於規定之最低速
    度或有第33條第1項、第2項之情形，其違規地點相距6公里
    以上、違規時間相隔6分鐘以上或行駛經過1個路口以上。但
    其違規地點在隧道內者，不在此限。2、逕行舉發汽車有第5
    6條第1項或第57條規定之情形，而駕駛人、汽車所有人、汽
    車買賣業、汽車修理業不在場或未能將汽車移置每逾2小時
    。」。前開「法律」上「單一」行為，其立法體例為道路交
    通管理處罰條例第85條之1第2項之範圍為界限，此係就違規
    （臨時）停車、（同路口）超速行為，界限一定時間、距離
    之連續舉發要件，與本件係「自然意義」之「數」行為雖有
    別，然原告之違規時間亦早已超過上開條例規定之2小時舉
    發限制範圍，則縱使被告依該條項規定比附援引連續處罰，
    亦未違反一行為不二罰原則。原告違反上開道路交通安全規
    則第111條第1項、第112條第1項及道路交通標誌標線號誌設
    置規則第149條第1項、第169條第1項及第4項之行為時間、
    位置及方式不同，自無法據此認定原告4次紅線停車違規行
    為，係基於「單一」的意志決定所為；意即原告顯係基於「
    不同」意志決定而為上開不同次違規行為，則依上開行政罰
    法第25條及違反道路交通管理事件統一裁罰基準及處理細則
    第3條第1項規定，即應分別處罰。原告確有本件4次之違規
    行為，且均屬獨立之自然意義之數行為，應分別評價、處罰
    ，被告據此予以分別裁處，並無違誤。　
　㈥末按道路交通管理處罰條例第3條第10、11款規定：「本條例
    用詞，定義如下：……10、臨時停車：指車輛因上、下人、客
    ，裝卸物品，其停止時間未滿3分鐘，保持立即行駛之狀態
    。11、停車：指車輛停放於道路兩側或停車場所，而不立即
    行駛。」。本案依民眾檢舉採證照片，系爭違規路段地面繪
    設之紅實線清晰可見，並無不明確之情形，衡諸常理，自可
    確認其規範之禁制內容，一般行經該處之駕駛人（包括原告
    在內）均知曉劃設紅實線之路段係禁止臨時停車之處所，當
    無難以判斷或辨識困難之情形。又觀諸採證照片中，可見原
    告已離開系爭車輛駕駛座，且系爭車輛並無上、下人、客，
    裝卸物品或顯示危險警示閃光燈等保持立即行駛之狀態，該
    車四周附近亦未見其他人在旁，系爭車輛顯然無法保持立即
    行駛之狀態，自與上開條例第3條第10款規定之「臨時停車
    」態樣不符，被告依上開及首揭規定，裁處原告在劃設有禁
    止臨時停車標線（紅線）處所「停車」，並無違誤。原告所
    訴，並無理由，核不足採。　
　㈦綜上所述，被告機關以原告駕駛系爭機車而有如附表所示之
    時間、地點之違規行為，並裁罰有如附表所示之處分，揆諸
    首揭規定，原處分並無違法，原告訴請撤銷為無理由，應予
    駁回。
七、本件第一審裁判費為300元，應由原告負擔，爰確定第一審
    訴訟費用額如主文第2項所示。
據上論結，本件原告之訴為無理由，依行政訴訟法第237條之8第
1項、第98條第1項前段，判決如主文。
中　　華　　民　　國　　110 　年　　 6　　月　　8　　日
　　　　　　　　　行政訴訟庭　法　官　侯明正
上為正本係照原本作成。
如不服本判決，應於判決送達後20日內，向本院提出上訴狀並表
明上訴理由（原判決所違背之法令及其具體內容或依訴訟資料可
認為原判決有違背法令之具體事實），其未載明上訴理由者，應
於提出上訴後20日內向本院補提理由書（上訴狀及上訴理由書均
須按他造人數附繕本，如未按期補提上訴理由書，則逕予駁回上
訴），並應繳納上訴裁判費新臺幣750元。
中　　華　　民　　國　　110 　年　　6 　月　　8　　日
　　　　　　　　　　　　　　　書記官　陳世明


附表
編號 違規時間 違規地點 違規行為 舉發程序 舉發日期 違反法條 裁罰內容 裁決書字號 1 109年3月9日8時21分 臺南市永康區大橋一街與大橋一街73巷口 在禁止臨時停車處所（紅線）停車 民眾檢舉舉發（舉發日期109年3月9日） 109年5月22日舉發（109年6月2日送達） 道路交通管理處罰條例第56條第1項第1款 罰鍰600元 109年9月21日南市交裁字第78-SK0000000號裁決書 2 109年3月18日17時45分 臺南市永康區大橋一街與大橋一街73巷口 在禁止臨時停車處所（紅線）停車 民眾檢舉舉發（舉發日期109年3月20日） 109年6月14日舉發（109年6月19日送達） 道路交通管理處罰條例第56條第1項第1款 罰鍰600元 109年9月21日南市交裁字第78-SK0000000號裁決書 3 109年3月23日8時15分 臺南市永康區大橋一街與大橋一街73巷口 在禁止臨時停車處所（紅線）停車 民眾檢舉舉發（舉發日期109年3月25日） 109年6月11日舉發（109年6月30日送達） 道路交通管理處罰條例第56條第1項第1款 罰鍰600元 109年9月21日南市交裁字第78-SK0000000號裁決書 4 109年3月30日8時13分 臺南市永康區大橋一街與大橋一街73巷口 在禁止臨時停車處所（紅線）停車 民眾檢舉舉發（舉發日期109年3月31日） 109年6月17日舉發（109年6月22日送達） 道路交通管理處罰條例第56條第1項第1款 罰鍰600元 109年9月21日南市交裁字第78-SK0000000號裁決書 


證據清單：
一、原告提出：   原證1 違規地點處照片1幀 15頁 原證2 被告機關109年9月21日南市交裁字第78-SK0000000、78-SK0000000、78-SK0000000、78-SK0000000號裁決書 27-33頁 原證3 被告機關109年8月21日南市交裁字第OOOOOOOOOO號函 35-37頁 二、被告提出：   被證1 被告110年2月23日南市交裁字第OOOOOOOOOO號函 47頁 被證2 違反道路交通管理事件裁決重新審查紀錄表 49-52頁 被證3 舉發單位南市警交字第SK0000000、SK0000000、SK0000000、SK0000000號舉發違反道路交通管理事件通知單及送達證書舉發通知單 67-74頁 被證4 被告109年9月21日南市交裁字第78-SK0000000、78-SK0000000、78-SK0000000、78-SK0000000號違反道路交通管理事件裁決書、送達證書及車主馬志達109年9月21日填具歸責駕駛人申請書為原告影本 75-84頁 被證5 臺南市政府警察局永康分局109年6月15日、8月17日南市警永交字第OOOOOOOOOO號及第0000000000號函檢附民眾檢舉採證照片共11幀、臺南市政府警察局全球資訊網後臺管理系統（民眾檢舉）資料影本共4份 85-102頁 被證6 原告之機車駕駛人基本資料 103頁 被證7 原告109年5月28日陳述書 105-107頁